【裁判字號】    90,訴,805
【裁判日期】    900906
【裁判案由】    違反槍砲彈藥刀械管制條例
【裁判全文】
臺灣臺北地方法院刑事判決                            九十年度訴字第八五號
    公  訴  人  臺灣臺北地方法院檢察署檢察官
    被      告  甲○○
右列被告因違反槍砲彈藥刀械管制條例案件，經檢察官提起公訴（九十年度偵字第一
二五六六號），本院判決如左：
    主  文
甲○○未經許可寄藏可發射子彈具有殺傷力之改造手槍，處有期徒刑壹年貳月，併科
罰金新臺幣萬元，罰金如易服勞役，以新臺幣玖佰元即銀元佰元折算壹日。
扣案之仿貝瑞塔改造手槍（含彈匣壹個，槍枝管制編號：0000000000）壹
支及制式口徑九ｍｍ半自動手槍用子彈柒顆均沒收。
    事  實
一、甲○○於民國九十年四月中旬某日，在台北市○○區○○街三巷二號二樓住處外
    ，未經許可，受其友人綽號「阿土」之不詳姓名年籍成年男子委託，代為保管具
    殺傷力仿貝瑞塔改造手槍一支（含彈匣一個，槍枝管制編號：00000000
    00）、具有殺傷力土造子彈一顆（業於送鑑定時試射）及制式口徑九ｍｍ半自
    動手槍用子彈七顆，旋將上開改造手槍及子彈裝於霹靂腰包內藏放於其上址住處
    一樓通往二樓之樓梯間隱密處。嗣於九十年五月二十二日偕不知情之女友林郁昕
    及友人李淑娟返家時，將上開霹靂腰包攜至上址住處臥房，為警於同日下午一時
    十分許，持檢察官核發之搜索票至上址搜索，當場扣得上開改造手槍及子彈。
二、案經台北市政府警察局文山第一分局報請臺灣台北地方法院檢察署檢察官偵查起
    訴。
    理  由
一、右開事實，業據被告甲○○於警訊、偵查及本院審理時坦承不諱，且經證人林郁
    昕證述在卷，併有照片四幀可稽，復有具殺傷力仿貝瑞塔改造手槍一支（含彈匣
    一個，槍枝管制編號：0000000000）、於查獲時具殺傷力之土造子彈
    一顆（業於鑑定時試射）及制式口徑九ｍｍ半自動手槍用子彈七顆扣案可資佐證
    。上開為警查獲改造手槍及子彈，經送內政部警政署刑事警察局鑑定結果：認手
    槍，係仿貝瑞塔廠半自動手槍製造之金屬玩具手槍換裝土造金屬槍管及滑套而成
    之改造手槍，機械性能良好，認具殺傷力；送鑑子彈八顆，其中七顆認均係制式
    口徑九ｍｍ之半自動手槍用子彈，認均具殺傷力，另一顆，認係土造金屬彈殼加
    裝直徑約九ｍｍ圓錐狀之土造金屬彈頭而成，經試射結果，能擊發，認具殺傷力
    ，有該局九十年五月三十一日刑鑑字第七三二三三號鑑驗通知書一紙在卷足稽。
    綜上事證，被告犯行洵堪認定，應予依法論科。
二、核被告甲○○所為，其中未經許可寄藏可發射子彈具有殺傷力改造手槍部份，係
    犯槍砲彈藥刀械管制條例第十一條第四項未經許可寄藏可發射子彈具有殺傷力改
    造手槍罪，另未經許可寄藏具有殺傷力子彈部份，則係犯槍砲彈藥刀械管制條例
    第十二條第四項未經許可寄藏具有殺傷力子彈罪。寄藏槍彈係受人委託代為保管
    ，其保管之本身所為之持有，係寄藏之當然結果，故不另就持有予以論罪（最高
    法院七十四年台上字第三四○○號判例意旨參照）；又被告以一寄藏之行為，同
    時觸犯上開兩罪名，應按想像競合犯規定，從一重之未經許可寄藏改造手槍罪處
    斷。爰審酌被告寄藏可發射子彈具殺傷力之改造槍枝之時間不長、犯罪之動機係
    為他人代為保管改造槍枝，及參酌其犯罪手段、私自寄藏槍彈對他人之生命身體
    構成威脅及對社會治安之危害，犯罪後坦承犯行等一切情狀，量處如主文所示之
    刑，併科罰金部分併諭知易服勞役之折算標準。查被告僅受友人所託寄藏手槍及
    子彈，未曾攜帶外出犯案，且數量尚非龐大，本院認對被告尚無預防矯治其社會
    危險性之必要，故依比例原則，認無庸依槍砲彈藥刀械管制條例第十九條規定併
    諭知強制工作，附此敘明。
三、扣案之仿貝瑞塔改造手槍一支（含彈匣一個，槍枝管制編號：00000000
    00）及制式子彈七顆具有殺傷力，係屬違禁物，爰依法予以宣告沒收；至扣案
    之具殺傷力土造子彈一顆業經於送鑑定時試射，已喪失其殺傷力，非屬違禁物，
    依法不予宣告沒收。
據上論斷，應依刑事訴訟法第二百九十九條第一項前段，槍砲彈藥刀械管制條例第十
一條第四項、第十二條第四項，刑法第十一條前段、第五十五條、第四十二條第二項
、第三十八條第一項第一款，罰金罰鍰提高標準條例第二條，現行法規所定貨幣單位
折算新臺幣條例第二條，判決如主文。
本案經檢察官林淑玲到庭執行職務
中      華      民      國    九十      年      九      月      六      日
                                      臺灣臺北地方法院刑事第八庭
                                          法  官  胡宏文
右正本證明與原本無異。
如不服本判決，應於判決送達後十日內向本院提出上訴狀(應抄附繕本)。告訴人
或被害人如對於本判決不服者，應具備理由請求檢察官上訴，其上訴期間之計算
係以檢察官收受判決正本之日期為準。
                                          書記官    劉穗筠
中      華      民      國  九十      年      九      月      十      日
附本案論罪科刑依據之法條：槍砲彈藥刀械管制條例第十一條第四項、第十二條第
四項
槍砲彈藥刀械管制條例第十一條
未經許可製造、販賣或運輸第四條第一項第一款所稱其他可發射金屬或子彈具有殺傷
力之各式槍者，處五年以上有期徒刑，併科新臺幣一千萬元以下罰金。
未經許可、轉讓、出租或出借前項所列槍者，處三年以上十年以下有期徒刑，併科
新臺幣七百萬以下罰金。
意圖供自己或他人犯罪之用，而犯前二項之罪者，處無期徒刑或七年以上有期徒刑，
併科新臺幣一千萬元以下罰金。
未經許可，持有、寄藏或意圖販賣而陳列第一項所列槍者，處一年以上七年以下有
期徒刑，併科新臺幣七百萬元以下罰金。
第一項至第三項之未遂犯罰之。
槍砲彈藥刀械管制條例第十二條
未經許可，製造、販賣或運輸子彈者，處一年以上七年以下有期徒刑，併科新臺幣五
百萬元以下罰金。
未經許可，轉讓、出租或出借子彈者，處六月以上五年以下有期徒刑，併科新臺幣三
百萬元以下罰金。
意圖供自己或他人犯罪之用，而犯前二項之罪，處三年以上十年以下有期徒刑，併科
新臺幣七百萬元以下罰金。
未經許可，持有、寄藏或意圖販賣而陳列子彈者，處五年以下有期徒刑，併科新臺幣
三百萬元以下罰金。
第一項至第三項之未遂犯罰之。


司法院資訊處製作；財團法人民間司法改革基金會備份。
